臺灣板橋地方法院民事裁定　九十三年聲字第一三三號
　　聲　請　人
　　即　債權人　辛○○
　　　　　　　　丑○○
　　共同代理人　王寶輝律師
　　相　對　人
　　即　債務人　ｅ○○
　　　　　　　　未○○
　　　　　　　　酉○○
　　　　　　　　Ｚ○
　　　　　　　　戌○○
　　　　　　　　Ｅ○○
　　　　　　　　Ｊ○○
　　　　　　　　ｈ○
　　　　　　　　申○○
　　　　　　　　ｒ○○
　　　　　　　　亥○○
　　　　　　　　甲戊○
　　　　　　　　甲己○
　　　　　　　　Ｗ○○
　　　　　　　　宙○○原名黃.
　　右　一　人
　　法定代理人　江麗碧
　　相　對　人
　　即　債務人　ｂ○○
　　　　　　　　Ｇ○○
　　　　　　　　Ｃ○○即黃天.
　　　　　　　　Ｈ○○即黃天.
　　　　　　　　Ｉ○○即黃天.
　　　　　　　　ｘ○○即黃天.
　　　　　　　　ｖ○○即黃天.
　　　　　　　　ｕ○○即黃天.
　　　　　　　　黃麗月即黃天.
　　　　　　　　ｎ○○○即黃.
　　　　　　　　Ｋ○○即黃仁.
　　　　　　　　Ｂ○○即黃仁.
　　　　　　　　ｌ○○即黃仁.
　　　　　　　　地○○○即黃.
　　　　　　　　ｃ○○即黃仁.
　　　　　　　　ｆ○○即黃仁.
　　　　　　　　黃美珠即黃仁.
　　　　　　　　Ａ○○即黃仁.
　　　　　　　　黃○○即黃仁.
　　　　　　　　子○○○即黃.
　　　　　　　　ｔ○○○即黃.
　　　　　　　　己○○○即黃.
　　　　　　　　ａ○○即黃仁.
　　　　　　　　卯○○○即黃.
　　　　　　　　Ｄ○○即黃仁.
　　　　　　　　Ｖ○○即黃仁.
　　　　　　　　Ｉ○○即黃仁.
　　　　　　　　ｗ○○即黃仁.
　　　　　　　　Ｆ○○即黃仁.
　　　　　　　　巳○○即黃崇.
　　　　　　　　玄○○即黃崇.
　　　　　　　　Ｓ○○即黃崇.
　　　　　　　　ｋ○○即黃崇.
　　　　　　　　Ｔ○○即黃崇.
　　兼　右三人
　　法定代理人　ｏ○○○即黃.
　　相　對　人
　　即　債務人　ｊ○○即黃崇.
　　　　　　　　甲甲○即黃春.
　　　　　　　　ｓ○○即黃振.
　　　　　　　　辰○○即黃振.
　　　　　　　　ｙ○○即黃標.
　　　　　　　　甲乙○○即黃.
　　　　　　　　Ｍ○○即黃標.
　　　　　　　　ｍ○○○即黃.
　　　　　　　　Ｕ○○即黃標.
　　　　　　　　甲○○即黃秀.
　　　　　　　　天○○即黃秀.
　　　　　　　　戊○○即黃秀.
　　　　　　　　丙○○即黃秀.
　　　　　　　　丁○○即黃秀.
　　　　　　　　ｉ○○即黃秀.
　　　　　　　　乙○○即黃秀.
　　　　　　　　ｇ○○即黃秀.
　　　　　　　　Ｎ○○即黃仁.
　　　　　　　　Ｏ○○即黃仁.
　　　　　　　　Ｒ○○即黃崇.
　　　　　　　　庚○○即黃何.
　　　　　　　　癸○○○即黃.
　　　　　　　　Ｙ○○即黃何.
　　　　　　　　甲丙○即黃何.
　　　　　　　　壬○○即黃何.
　　　　　　　　甲庚○即黃何.
　　　　　　　　甲辛○即黃何.
　　　　　　　　甲癸○即黃何.
　　　　　　　　甲壬○即黃何.
　　　　　　　　甲丁○
　　　　　　　　Ｑ○○即宇○.
　　　　　　　　Ｐ○○即宇○.
　　　　　　　　Ｘ○○即ｄ○.
　　　　　　　　ｐ○○即ｄ○.
　　　　　　　　寅○○即ｄ○.
　　　　　　　　午○○即ｄ○.
　　　　　　　　ｚ○○即ｄ○.
　　　　　　　　ｑ○○即ｄ○.
　　　　　　　　Ｌ○○即ｄ○.
右聲請人聲請發還擔保金事件，本院裁定如左：
    主      文
聲請人於本院七十六年度存字第一０八八號擔保提存事件一案所提存之擔保金新臺幣
貳仟參佰貳拾陸萬元准予發還。
聲請程序費用由相對人負擔。
    理      由
一、按返還擔保金，如符合：（一）應供擔保之原因消滅者。（二）供擔保人證明受
    擔保利益人同意返還者。（三）訴訟終結後，供擔保人證明已定二十日以上之期
    間，催告受擔保利益人行使權利而未行使者，或法院依供擔保人之聲請，通知受
    擔保利益人於一定期間內行使權利並向法院為行使權利之證明而未證明者之要件
    ，法院得以裁定返還擔保金，於民事訴訟法第一百零四條定有明文。
二、本件聲請意旨略以：聲請人與相對人間土地所有權移轉登記事件，聲請人於民國
    七十六年六月間聲請本院以七十六年度裁全字第七七０號裁定准予假處分，聲請
    人依上開假處分裁定提供如主文第一項所示之提存物後，聲請本院以七十六年度
    執全字第五五八號執行查封在案。茲因本件本案訴訟歷經三審長達十五年餘，分
    別蒙本院七十六年度重訴字第二四號、臺灣高等法院七十七年度重上字第三二號
    、最高法院八十年度臺上字第二００九號、臺灣高等法院八十年度重上更（一）
    字第九一號、最高法院八十一年度臺上字第二八五０－二號判決聲請人一部勝訴
    確定，其餘相對人除ｄ○○、宇○○及甲丁○外，皆於臺灣高等法院八十二年度
    重上更（二）字第四號成立訴訟上和解，並同意聲請人取回本案擔保金，而相對
    人甲丁○部分亦出具同意書及印鑑證明同意聲請人取回本案擔保金，另債務人ｄ
    ○○、宇○○分別於七十七年三月九日、八十七年七月三日死亡，由相對人Ｑ○
    ○、Ｐ○○繼承債務人宇○○之部分、由相對人Ｘ○○、ｐ○○、寅○○、午○
    ○、ｚ○○、ｑ○○、Ｌ○○繼承債務人ｄ○○之部分，聲請人於撤回對債務人
    ｄ○○、宇○○部分之假處分執行後，已催告相對人Ｑ○○、Ｐ○○、Ｘ○○、
    ｐ○○、寅○○、午○○、ｚ○○、ｑ○○、Ｌ○○行使權利，惟該相對人迄今
    仍未行使權利，為此請求返還前開提存物等語；並提出本院七十六年度全字第七
    七０號民事裁定、七十六年度存字第一０八八號提存書、七十六年度民執全字第
    五五八號囑託查封登記函、七十六年度重訴字第二四號民事判決、臺灣高等法院
    七十七年度重上字第三二號民事判決、最高法院八十年度臺上字第二００九號民
    事判決、臺灣高等法院八十年度重上更（一）字第九一號、最高法院八十一年度
    臺上字第二八五０－二號民事判決、臺灣高等法院八十二年度重上更（二）字第
    四號和解筆錄、本院七十六年度民執全字第五五八號民事執行處函、撤回假處分
    執行聲請狀等影本各乙件、相對人甲丁○之同意書及其印鑑證明正本各乙份、債
    務人宇○○、ｄ○○之繼承系統表及除戶謄本、相對人Ｑ○○、Ｐ○○、Ｘ○○
    、ｐ○○、寅○○、午○○、ｚ○○、ｑ○○、Ｌ○○之
    信函影本乙份、相對人Ｑ○○、Ｐ○○、Ｘ○○、ｐ○○、寅○○、ｚ○○、ｑ
    ○○、Ｌ○○之掛號回執等影本各乙份、本院九十三年四月三十日板院九十三年
    度聲字第七二九號函影本乙件為證。
三、經查聲請人聲請本院於七十六年六月八日以七十六年度全字第七七０號裁定准予
    假處分，聲請人並據以聲請本院七十六年度執全字第五五八號假處分執行程序在
    案，嗣聲請人於七十六年七月二十九日具狀向本院執行處撤回對債務人ｄ○○、
    宇○○之假處分執行程序部分等情，業經本院調取上開卷宗核閱屬實，相對人即
    債務人除ｄ○○、宇○○外均已同意聲請人取回前開擔保金，業據聲請人提出之
    臺灣高等法院八十二年度重上更（二）字第四號和解筆錄、相對人即債務人甲丁
    ○之同意書及其印鑑證明附卷可稽，已符合民事訴訟法第一百零四條第一項第二
    款之情形。債務人ｄ○○、宇○○分別於七十七年三月九日、八十七年七月三日
    死亡，由相對Ｑ○○、Ｐ○○繼承債務人宇○○之部分、由相對人Ｘ○○、ｐ○
    ○、寅○○、午○○、ｚ○○、ｑ○○、Ｌ○○繼承債務人ｄ○○之部分，亦據
    聲請人提出債務人ｄ○○、宇○○之繼承系統表、除戶謄本、相對人Ｑ○○、Ｐ
    ○○、Ｘ○○、ｐ○○、寅○○、午○○、ｚ○○、ｑ○○、Ｌ○○之
    在卷可稽，而聲請人除催告相對人Ｑ○○、Ｐ○○、Ｘ○○、ｐ○○、寅○○、
    ｚ○○、ｑ○○、Ｌ○○已由其收受外，聲請人另聲請本院催告相對人午○○行
    使權利，亦經本院於九十三年四月三十日以板院通民團九十三年度聲字第七二九
    號函催告相對人午○○行使權利，復經本院調取該卷宗查核無誤，惟於送達後相
    對人迄今均未行使權利，並有臺灣臺北地方法院九十三年六月四日北院錦文人字
    第○九三○一○二四八一號函乙份、本院民事紀錄科查詢表四份附卷可證，揆諸
    前揭法條之規定，聲請人之聲請即有理由，應予准許。
四、爰依民事訴訟法第九十五條、第七十八條，裁定如主文。
中　　　華　　　民　　　國　　九十三　　年　　　六　　　月　　 十七 　　日
                          臺灣板橋地方法院民事第二庭
                                    法　　　官　廖怡貞
右為正本係照原本作成。
如對本裁定抗告須於裁定送達後十日內向本院提出抗告狀。
中　　　華　　　民　　　國　　九十三　　年　　　六　　　月　　 十七 　　日
                                    法院書記官　郭南宏
